臺灣高等法院交通事件裁定　　　　　　　94年度交抗字第96號
抗　告　人
即受處分人　甲○○
上列抗告人因違反道路交通管理處罰條例案件，不服臺灣板橋地
方法院，中華民國93年12月31日所為裁定（93年度交聲字第1004
號），提起抗告，本院裁定如下：
    主  文
抗告駁回。
    理  由
一、抗告意旨略以：伊並非系爭Ｕ4-9652號汽車之駕駛人，原裁
    定並未核對該採證照片，且伊並未於期限內收到罰單，故無
    法於期限內繳款，雖原裁定認該文書送達，已於送達人住居
    所、事務所、營業所等黏於門首，一份交由鄰居轉交，或置
    於該送達處所信箱或其他適當位置以為送達，但伊並未看到
    ，顯然送達不合法，因此罰伊最高額，顯然與事實不符云云
    。
二、按汽車駕駛人，行車速度，超過規定之最高時速，或低於規
    定之最低時速者，處新台幣 (下同)一千二百元以上二千四
    百元以上罰鍰，並得記違規點數一點之處分，道路交通管理
    處罰條例第40條第1項、第63條第1項第1款定有明文。而依
    違反道路交通管理事件統一裁罰基準及處理細則規定，汽車
    超速二十里以上，若在期限內自動到案者，處罰鍰一千九百
    元，逾期經裁決者，則處罰二千四百元。又按應受送達人或
    其同居人、受雇人、接收郵件人員無正當理由拒絕收領文書
    時，得將文書留置於應送達處所，以為送達；送達不能依前
    二條規定為之者，得將文書寄存送達地之地方自治或警察機
    關，並作送達通知書兩份，一份黏貼於應受送達人住居所、
    事務所、營業所或其就業處所門首，另一份交由鄰居轉交或
    置於該送達處所信箱或其他適當位置，以為送達。前項情形
    ，由郵政機關為送達者，得將文書寄存於送達地之郵政機關
    由郵政機關為送達行政程序法第73條第3項、第74條第1項、
    第2項亦定有明文。
三、經查：抗告人於91年11月7日晚上9時59分許，駕駛車號Ｕ4-
    9652號自用小客車，於宜蘭縣境內省道台二線168公里利興
    路段，在最高速限60公里處，以時速86公里超速26公里行進
    ，經警以自動測速照相採證，於同年月15日以宜警交字第Ｑ
    Ａ-0000000號通知單逕行舉發，因抗告人未依通知期限於同
    年12月15日前自動到案，處分機關乃依法裁罰新台幣 ( 下
    同)2400 元之處分，有舉發通知單、採證照片各一紙在卷可
    查 (見原審卷第6頁)，抗告人對該車為其所有，及違規事實
    並不爭執 (見原審卷第15頁)，雖抗告人否認於該日駕駛該
    車，除未舉證以實其說，且已逾聲請歸責他人之期限，從而
    ，抗告人於上揭時地違規超速之事實，堪可認定。又本案舉
    發後，處分機關即將該舉發違反道路交通管理事件通知單以
    大宗掛號函件郵寄車籍地址即台北縣汐止市○○路130巷37
    號，嗣因招領逾期遭退件，而於91年12月27寄存於台北汐止
    市「龍安郵局」為送達，有送達回證在卷可稽 (見原審卷第
    7頁)，依抗告人於原審到庭供述：伊於89年9月21日遷入上
    址，並沒有變更住址等語 (見原審卷第15頁)，復有其提出
    之戶籍謄本在卷可查 (見原審卷第17頁)，則郵政機關依法
    寄存，並按寄存程序製作送達通知書2份黏貼 (見送達證書
    所載)，依前開說明，即已合法送達，並於寄存之92年12 月
    27日發生送達效力，乃抗告人遲至93年7月24日始到案向台
    北區監理所基隆監理站提出申訴，有申訴書附卷可憑 (見原
    審卷第10頁)，顯已逾自動到案之期限，原裁定因而維持原
    處分機關依最高額裁罰鍰2400元處分，並記違規點數一點，
    核無不合，抗告人抗告意旨空言否認看到通知書，執以指摘
    原裁定不當，應認無理由，予以駁回。
據上論斷，應依道路交通案件處理辦法第26條，刑事訴訟法第41
2條，裁定如主文。
中　　華　　民　　國　　94　　年　　5 　　月　　12　　日
                  交通法庭  審判長法　官  陳春秋
　　　　　　　　　　　　　　  　　法  官  王麗莉
　　　　　　　　　　　　　　　  　法  官  楊貴雄
以上正本證明與原本無異。
不得再抗告。
                                  書記官  林淑貞
中　　華　　民　　國　　94　　年　　5 　　月　　13　　日
